【裁判字號】    92,易,349
【裁判日期】    920326
【裁判案由】    違反電子遊戲場業管理條例
【裁判全文】
臺灣臺中地方法院刑事判決                          九十二年度易字第三四九號
    公  訴  人  臺灣臺中地方法院檢察署檢察官
    被      告  甲○○
                乙○○
右列被告等因違反電子遊戲場業管理條例等案件，經檢察官聲請以簡易判決處刑（九
十一年度偵字第五二二二號、第一六三八一號），本院臺中簡易庭認不宜以簡易判決
處刑，移請本院刑事庭依通常程序審理，本院判決如左：
    主  文
甲○○共同違反未依電子遊戲場業管理條例規定辦理營利事業登記，不得經營電子遊
戲場業規定，處拘役參拾日，如易科罰金，以參佰元折算壹日。扣案之電子遊戲機台
滿貫大亨貳台（含ＩＣ板貳片）、小瑪莉貳台（含ＩＣ板貳片）、賽車壹台（含ＩＣ
板壹片）、開分鑰匙貳把、遙控器壹個、新臺幣伍仟元，均沒收。
乙○○無罪。
    事  實
一、甲○○與丙○○（公訴人另案偵查）明知未依電子遊戲場業管理條例規定，向主
    管機關臺中市政府申請辦理經營電子遊戲場業之營利事業登記，不得經營電子遊
    戲場業，其二人竟基於共同之犯意聯絡及行為分擔，由丙○○向不知情之辜進男
    承租坐落臺中市○○段三六七號土地（即臺中市西屯區○○○街○段三七七號辜
    進男經營之漁友釣蝦場內）後方之房屋，租期自民國九十一年二月十日起至九十
    二年二月十日止，甲○○、丙○○即自九十一年二月十二日起，在上址房間內擺
    設電子遊戲機台滿貫大亨二台、小瑪莉二台、賽車一台，供不特定人把玩，並由
    甲○○在現場負責經營。嗣於九十一年三月十二日十四時三十五分許，適有乙○○在該處把玩賽車機台，為警當場查獲，並扣得電子遊戲機台滿貫大亨二台、小
    瑪莉二台、賽車一台，開分鑰匙二把、遙控器一個、營業收入新臺幣（以下同）
    五千元等物，而查知上情。
二、案經臺中市警察局第六分局報請臺灣臺中地方法院檢察署檢察官偵查後聲請以簡
    易判決處刑。
    理  由
壹、有罪部分：
一、訊據被告甲○○，對於與丙○○在右揭時、地，未辦理電子遊戲場業之營利事業
    登記證而擺設電子遊戲機台營業之事實，均供認不諱，核與證人辜進男於警訊中
    ，證人丙○○於本院審理時所證情節相符，並有電子遊戲機台滿貫大亨二台、小
    瑪莉二台、賽車一台、開分鑰匙二把、遙控器一個、營業收入五千元等，扣案可
    資佐證，復有現場位置圖一張、現場照片四張、房屋租賃契約書一份，附卷可稽
    ，足認被告之自白與事實相符，應可採信。本件事證明確，被告右揭犯行，堪予
    認定。
二、按電子遊戲場業管理條例第十五條規定：「未依本條例規定辦理營利事業登記者
    ，不得經營電子遊戲場業」；第二十二條規定：「違反第十五條規定者，處行為
    人一年以下有期徒刑、拘役或科或併科新台幣五十萬元以上二百五十萬元以下罰
    金」。商業或個人，倘以營利意思，未經依該條例相關規定辦理營利事業登記，
    擅自設置具有賭博之設計及裝置之電子遊戲機，供不特定之人遊藝者，即該當同
    條例第二十二條之犯罪構成要件。而所謂電子遊戲場「業」，指「業務」而言。
    刑法上所謂業務，係以事實上執行業務者為標準，指以反覆同種類之行為為目的
    之社會的活動而言；執行此項業務，縱令欠缺形式上之條件，仍無礙於業務之性
    質。因此不論是否「專營」電子遊戲場業，亦不問經營是否需達「一定之規模」
    ，即使於原本所營事業外，兼營電子遊戲場業，或所經營之電子遊戲場不具相當
    之規模，亦無礙於電子遊戲場業管理條例相關規定之適用。故若未辦理電子遊戲
    場業營利事業登記，在其所經營之場所擺設電子遊戲機經營電子遊戲場業，此項
    行為自屬已違反電子遊戲場業管理條例第十五條之規定，符合同條例第二十二條
    規定之構成要件，應依該法條論科（最高法院九十年度台非字第二七六號判決意
    旨參照）。本件被告甲○○與丙○○，在向他人承租附屬於釣蝦場內之房間，並
    在房間內擺設電子遊戲機台供不特定人把玩，核其所為，係違反電子遊戲場業管
    理條例第十五條之規定，應依同條例第二十二條之規定論處。被告與丙○○間，
    就上開犯行有犯意之聯絡及行為之分擔，均為共同正犯。爰審酌被告未依規定辦
    理營利事業登記而經營電子遊戲場業，且擺設電子遊戲機台供人把玩，雖屬可責
    ，惟其從開始經營至被查獲止僅一個月之久，所生危害尚輕，且被告並無任何前
    科紀錄，有臺灣高等法院被告全國前案紀錄表在卷可憑，及其犯罪後坦承犯行，
    態度尚稱良好等一切情狀，量處如主文所示之刑，並諭知易科罰金之折算標準。
    扣案電子遊戲機台滿貫大亨二台（含ＩＣ板二片）、小瑪莉二台（含ＩＣ板二片
    ）、賽車一台（含ＩＣ板一片）、開分鑰匙二把、遙控器一個，均為被告及共犯
    丙○○所有，且係供其等犯罪所用之物，業據被告供述在卷，均應依刑法第三十
    八條第一項第二款宣告沒收之。另營業收入五千元，係被告因本件犯罪所得之物
    ，應依刑法第三十八條第一項第三款之規定沒收之。
貳、無罪部分：
一、聲請簡易判決處刑意旨另以：被告甲○○基於概括之犯意，自九十一年二月十五
    日起，在臺中市西屯區○○○街○段三七七號漁友釣蝦場內之公眾得出入之場所
    ，擺設上開電子遊戲機具連續與不特定之人賭博財物，其玩法係客人以一百元開
    一百分，若不再玩時，視機台顯示器剩餘幾分就兌換多少錢給客人。嗣於九十一
    年三月十二日二十時許，適有被告乙○○在該處把玩賽車機台，為警察當場查獲
    ，因認被告甲○○、乙○○均涉犯刑法第二百六十六條第一項前段之賭博罪。
二、按犯罪事實應依證據認定之，無證據不得推定其犯罪事實；又不能證明被告犯罪
    者，應諭知無罪之判決，刑事訴訟法第一百五十四條、第三百零一條第一項分別
    定有明文。次按事實之認定，應憑證據，所謂證據，須適於為被告犯罪事實之證
    明者，始得採為斷罪資料，如未能發現相當證據，或證據不足以證明，自不能以
    推測或擬制之方法以為裁判基礎；又認定不利於被告之事實，須依積極證據，苟
    積極證據不足為不利於被告事實之認定時，即應為有利於被告之認定，更不必有
    何有利之證據，最高法院五十三年臺上字第二七五０號、三十年上字第八一六號
    、四十年臺上字第八六號分別著有判例可資參照。
三、公訴人認被告二人涉犯賭博犯行，無非以『被告甲○○於偵查中雖辯稱無向客人
    收錢，亦不能洗分，不能兌換現金；惟徵諸案重初供，被告甲○○於查獲當日之
    警詢中已自白「洗分時看機臺顯示器上剩多少分，如剩一百元，我就拿新台幣一
    百元給他」，顯見其自白應出於其本意。另按同案被告乙○○於警詢中所供稱，
    其當日係拿五千元與甲○○換五千分開分，且供稱所贏分數可以向甲○○換錢。
    是被告二人事後之翻供，應係事後卸責之詞，不足採信。另有扣案前揭電子遊戲
    機共計五臺（含ＩＣ板五片）、現場營業額五千元、大門遙控器一只、機臺開洗
    分鑰匙二支可資佐證。另有查獲警員職務報告書、現場照片四張、現場圖一張附
    卷可憑』等情，為其論據。訊據被告甲○○、乙○○均堅決否認上開賭博犯行，
    均辯稱：上開電子遊戲機台僅供娛樂之用，不能兌換金錢等語。本院查：
  (一)被告甲○○於警訊中供稱：「（該店電玩機台如何賭玩？）我不知道如何玩，客
    人如持新臺幣一百元，我就幫他開一百分，洗分時看機台顯示器上剩下多少分，
    如剩一百分，我就拿新臺幣一百元給他。」；「（今日客人乙○○輸贏為何？）
    他今日陸續開了新臺幣五千元把玩賽車，尚未兌換現金就被警查獲。」（偵查卷
    第六頁反面）。另被告乙○○於警訊中供稱：「（所贏分數是否可以換錢？向何
    人換）應該可以。向小姐甲○○換取。」（偵查卷第八頁反面）。嗣於偵查中及
    本院審理時被告甲○○及乙○○均否認以上開電子遊戲機具賭博財物。
  (二)由上述被告甲○○及乙○○之供述內容而論，被告乙○○於警察查獲當日，以五
    千元開五千分把玩，警察機關亦扣得營業額五千元，並未在其他電子遊戲機台查
    獲任何現金或代幣，被告甲○○所述之兌換現金情形，是否屬實，尚有可疑。
  (三)縱認被告甲○○於警訊中所稱可以兌換現金賭博財物一事屬實，然被告乙○○當
    日以五千元開分把玩之後，所有之現金均為警當場查扣，足認被告乙○○並未向
    被告甲○○兌換現金，換言之，被告二人於客觀上並無賭博的行為甚明。且被告
    乙○○對於是否可以兌換現金一事，係供稱：應該可以（可以二字書寫後又塗去
    ），而非十分確定可以兌換現金，顯見被告乙○○並非以賭博為目的而為把玩上
    開電動賭博機具，則被告二人在主觀上是否以上開電子遊戲機具賭博財物，更屬
    可疑。
四、綜上所述，公訴人所舉之證據尚不足以證明被告二人涉犯賭博罪，此外本院復查
    無其他證據可資證明被告二人確有公訴人所指之犯行，揆諸首揭說明，既無積極
    證據足認被告乙○○犯有刑法第二百六十六條第一項前段之罪嫌，不能證明其犯
    罪，依法應諭知無罪之判決。被告甲○○部分，本應為無罪之諭知，惟此公訴人
    認此部分與前開有罪部分，有牽連犯之裁判上一罪關係，爰不另為無罪之諭知。
據上論斷，應依刑事訴訟法第四百五十二條、第二百九十九條第一項前段、第三百零
一條第一項，電子遊戲場業管理條例第二十二條，刑法第十一條前段、第二十八條、
第四十一條第一項前段、第三十八條第一項第二款、第三款，罰金罰鍰提高標準條例
第二條，判決如主文。
中      華      民      國      九十二      年    三    月    二十六    日
                                    臺灣臺中地方法院刑事第三庭
                                        法  官  林  三  元
右正本證明與原本無異。
如不服本判決，應於送達後十日內向本院提出上訴狀 （須附繕本） ，上訴於台灣高
等法院台中分院。
                                        書記官
中      華      民      國      九十二      年    三    月    二十七    日
附錄論罪科刑法條
電子遊戲場業管理條例第十五條：
未依本條例規定辦理營利事業登記者，不得經營電子遊戲場業。
電子遊戲場業管理條例第二十二條：
違反第十五條規定者，處行為人一年以下有期徒刑、拘役或科或併科新臺幣五十萬元
以上二百五十萬元以下罰金。


司法院資訊處製作；財團法人民間司法改革基金會備份。
